臺灣苗栗地方法院刑事判決　　　　　　　 94年度易字第335號
公　訴　人　臺灣苗栗地方法院檢察署檢察官
被　　　告　甲○○
上列被告因違反毒品危害防制條例案件，經檢察官聲請簡易判決
處刑（94年度毒偵字第401 號），改依通常程序審理，及經檢察
官移送併案審理（94年度毒偵字第924 號），本院依簡式審判程
序，判決如下：
    主  文
甲○○連續施用第二級毒品，累犯，處有期徒刑壹年貳月。
扣案之安非他命殘渣袋肆個沒收銷燬之；吸食器貳組、玻璃頭貳
個均沒收。
    事  實
一、甲○○前於民國88年間因妨害公務案件，經法院判處有期徒
 　 刑4 月確定；再於89年間因竊盜案件，經法院判處有期徒刑
    1 年6 月；復於89年間因違反毒品危害防制條例案件經法院
    判處有期徒刑1 年確定；又於90年間因贓物案件，經法院判
    處有期徒刑1 年確定，以上四罪經接續執行，甫於93年10月
    12日執行完畢。另前因施用毒品案件，經送觀察、勒戒後，
    認無繼續施用毒品傾向，經臺灣苗栗地方法院檢察署檢察官
    ，以88年度偵字第3905號不起訴處分確定。又因施用毒品案
    件，經送觀察、勒戒後，認有繼續施用毒品傾向，經送強制
    戒治，於90年9 月6 日戒治期滿而執行完畢。
二、詎其仍不知悔改，自上開強制戒治執行完畢後之5 年內，又
    基於施用第2 級毒品安非他命之概括犯意，自94年2 月26日
    某時起至同年6 月12日10時許止，在其位於苗栗縣頭屋鄉○
    ○村○ 鄰○○路1 巷7 號之居處等處，連續施用第2 級毒品
    安非他命多次。嗣先於同年3 月3 日12時5 分許，為警在其
    上述居所搜索查獲，並扣得其所有之安非他命殘渣袋4 個、
    吸食器1 組、玻璃頭2 個；及於同年3 月27日，為警在苗栗
    縣頭屋鄉象山村15鄰濫坑147 號附近查獲，並扣得其所有之
    吸食器1 組。並於94年3 月3 日、94年3 月27日、同年6 月
    12日分別經警採集其尿液送驗後，其尿液均呈現甲基安非他
    命陽性反應而查獲。
三、案經苗栗縣警察局、同警察局苗栗分局移送臺灣苗栗地方法
    院檢察署檢察官偵查後聲請簡易判決處刑及移送併案審理。
    理  由
一、訊據被告甲○○對於上揭連續施用第2 級毒品安非他命之事
    實坦承不諱，且被告於94年3 月3 日、94年3 月27日、94年
    6 月12日經警採集之尿液送鑑結果，發現均確有甲基安非他
    命陽性反應乙節，此有中山醫藥大學附設醫院藥物濫用檢測
    中心之檢驗報告3 紙在卷可按，並有安非他命殘渣袋4 個、
    吸食器2 組、玻璃頭2 個等扣案可證。次查被告前因施用毒
    品案件，經送觀察、勒戒及強制戒治，刑事處罰部分則經判
    處罪刑確定在案等情，有臺灣苗栗地方法院檢察署刑案資料
    查註紀錄表、臺灣高等法院被告前案紀錄表等附卷可按。由
    上述各節相互佐證，被告自白施用第2 級毒品，核與事實相
    符，自堪採信。是本件事證已臻明確，被告5 年內再犯施用
    毒品犯行洵堪認定。
二、查安非他命為毒品危害防制條例第2 條第2 項第2 款所定之
    第2 級毒品。核被告連續施用第2 級毒品安非他命多次，所
    為係違反毒品危害防制條例第10條第2 項之施用第2 級毒品
    罪。其施用毒品前後非法持有毒品之低度行為，應為施用之
    高度行為所吸收，不另論罪。被告先後多次施用第2 級毒品
    安非他命，時間緊接，方法相同，觸犯構成要件相同之罪，
    顯係基於概括犯意為之，為連續犯，應依刑法第56條之規定
    ，以1 罪論，並加重其刑。又被告受有如事實欄所載罪刑執
    行情形，有臺灣高等法院被告前案紀錄表在卷可按，其於有
    期徒刑之執行完畢後，5 年內再犯本件有期徒刑以上刑之罪
    ，為累犯，應依刑法第47條規定，遞加重其刑。爰審酌被告
    非法施用第2 級毒品安非他命，對個人身心戕害甚鉅，經送
    觀察、勒戒及強制戒治，復經法院判處罪刑確定，又於上述
    強制戒治執行完畢後之5 年內再犯本件施用毒品犯行，顯未
    因前所受之觀察、勒戒及強制戒治處分而決心改過，非以隔
    離方式恐無法收矯正之效，惟念其於本院審理時尚能坦承犯
    行及其本件施用毒品行為之情節尚輕等一切情狀，並參酌公
    訴人之具體求刑，量處如主文第1 項所示之刑。
三、扣案之含安非他命之殘渣袋4 個（因安非他命與夾鍊袋無從
    析離），為毒品，應依毒品危害防制條例第18條第1 項前段
    規定宣告沒收並銷燬之。至扣案之吸食器2 組、玻璃頭2 個
    ，係被告所有，且供犯罪所用之物乙節，業據被告陳明在卷
    ，爰依刑法第38條第1 項第2 款之規定併予宣告沒收。
四、臺灣苗栗地方法院檢察署檢察官，就被告於94年3 月24日或
    2 5 日施用第2 級毒品安非他命之犯行，以該署94年度毒偵
    字第924 號移送本院併案審理乙節，因該移送併辦部分，與
    起訴被告連續施用第2 級毒品部分，有連續犯之裁判上一罪
    關係，已如上述，自為起訴效力所及，本院自應一併予以審
    理，附此敘明。
據上論斷，應依刑事訴訟法第273 條之1 第1 項、第299 條第1
項前段，毒品危害防制條例第10條第2 項、第18條第1 項前段，
刑法第11條、第56條、第47條、第38條第1 項第2 款，判決如主
文。
本案經檢察官郭靜文到庭執行職務。
中　　華　　民　　國　　94　　年　　8 　　月　　17　　日
                  刑事第二庭    法　官　林燦都
以上正本與原本無異
如不服本判決應於送達後10日內向本院提出上訴狀。
   　　                     　　書記官　陳建分
中　　華　　民　　國　　94　　年　　8 　　月　　17　　日
附錄本案論罪科刑法條
毒品危害防制條例第10條第2項
施用第二級毒品者，處三年以下有期徒刑。
